# 母公司因内部交易提取的盈余公积，母公司报表的权益与合并报表一样吗？

提问人：dick_genius 时间：2019-07-02 07:32:55
母公司销售存货给子公司形成的利润，母公司单体报表形成盈余公积。子公司未实现对外销售，那合并报表就不应该出现此内部交易形成的盈余公积和未分配利润，是不是会导致母公司报表的盈余公积和未分配利润与合并报表不一致的现象。

回答人：chenyiwei
一般合并报表层面的盈余公积和母公司单户报表层面是一致的，即根据母公司单户报表层面的净利润计提，不会在合并报表层面因为内部交易损益的抵销问题进行进一步调整。